臺灣苗栗地方法院刑事判決　　　　　　　 92年度易字第416號
公　訴　人　臺灣苗栗地方法院檢察署檢察官
被　　　告　丙○○
上列被告因竊盜案件，經檢察官提起公訴（92年度偵字第2068號
），本院判決如下：
    主  文
丙○○連續竊盜，累犯，處有期徒刑壹年貳月。
　　事  實
一、丙○○前因竊盜案件，經臺灣新竹地方法院判處有期徒刑5
    月確定，於民國89年6 月23日執行完畢。竟仍不知悔改，基
    於意圖為自己不法所有之概括犯意，先於92年2 月20日下午
    2 時許，在新竹市○○路「新視訊眼鏡行」旁，趁甲○○進
    入自小客車內取物不注意時，竊取甲○○所有置於自小客車
    車頂上之黑色手提包1 個（內有支票4 張及藍寶石戒指1 個
    ）。又於92年5 月3 日晚上11時許，在桃園縣中壢市○○路
    220 號前，竊取丁○○所有其上插有機車鑰匙之光陽廠牌、
    車號ＩＵＫ—357 號重型機車1 部（引擎號碼ＧＹ6 Ｄ2 —
    1878 71 號）；復於92年5 月18日上午6 時許，在新竹市○○街38號前，竊取鍾佳傑所有而由乙○○所使用之光陽廠牌
    、車號ＨＳＶ—496 號重型機車（引擎號碼：ＳＡ25ＡＵ—
    102339號）1 部。之後將上開2 部機車之車牌均拆下，將Ｉ
    ＵＫ—357 號車牌懸掛於鍾佳傑所有之引擎號碼ＳＡ25ＡＵ
    0000000號之重型機車車體上，供己代步之用，丁○○所有
    之引擎號碼ＧＹ6 Ｄ2 —187871號重型機車之車體則棄置於
    苗栗縣頭份鎮○○里○○路民族活動中心旁空地，ＨＳＶ—
    496 號車牌則予丟棄。嗣於92年5 月19日下午2 時50分許，
    丙○○騎乘懸掛ＩＵＫ—357 號車牌、引擎號碼ＳＡ25ＡＵ
    —102339號之重型機車，行經苗栗縣頭份鎮○○路及中華路
    口時為警查獲，並扣得甲○○所失竊之上述黑色手提包，而
    查悉上情。
二、案經苗栗縣警察局頭份分局報請臺灣苗栗地方法院檢察署檢
    察官偵辦起訴。
　　理  由
一、訊據被告丙○○矢口否認有竊盜犯行，辯稱：甲○○所有之
    黑色手提包是伊在為警查獲前一個月在新竹火車站左方公廁
    旁的垃圾桶外撿到的，所騎乘懸掛ＩＵＫ—357 號車牌之重
    型機車是在頭份鎮○○路、中華路交叉口附近之「阿福檳榔
    攤」附近騎走的，鑰匙插在機車上，車牌原本就掛上的，另
    一台沒有車牌之機車不是伊偷的云云。惟查：
（一）被害人甲○○所有之黑色手提包於失竊前內有支票4 張及
      藍寶石戒指1 個乙節，業據其於警詢中陳述明確。雖其於
      本院審理時具結證稱：「（問：警察通知你領回皮包時，
      皮包內是否少什麼東西？）領回皮包時，少了金項鍊上的
      金墜子及本票」等語，然其亦稱：「當時作筆錄，記憶較
      清楚」等語（見本院93年9 月22日筆錄）。是被害人甲○○對於案發前黑色手提包內置放物品之陳述，應以其依距
      離案發時點較近之記憶所為之陳述即警詢時之陳述較為正
      確。又被告於警詢中、本院審理時均坦承其持有黑色手提
      包時，內有支票4 張及藍寶石戒指1 個，則斯時該手提包
      內具有財產價值之物品與被害人甲○○失竊前係相同，未
      有滅失，是徵諸上情，果如被告所辯該手提包係其撿拾而
      來，衡情該手提包內具財產價值之支票及藍寶石戒指當已
      為行竊者所取，斷無可能仍留有支票及藍寶石戒指，故被
      告以該手提包係拾得乙節置辯，顯悖離常情，不足採信。
（二）再被告迭於警詢、偵查中、本院審理時坦承為警查獲時所
      騎乘懸掛ＩＵＫ—357 號車牌、車體引擎號碼ＳＡ25ＡＵ
      —10 2339 號之重型機車一部非其所有，係其於苗栗縣頭
      份鎮○○路、中華路交叉口附近騎走的乙節。而被害人丁○○於警詢中稱：因其未將機車鑰匙取下而遭竊，警方於
      被告身上扣得機車鑰匙一支為其所有（見偵卷第16頁背面
      、第17頁），且經警方測試結果，該扣案之機車鑰匙能啟
      動被害人鍾佳傑與丁○○所有之重型機車（見偵卷第11頁
      背面）；復參以鍾佳傑所有之車號ＨＳＶ496 號（引擎號
      碼ＳＡ25ＡＵ—102339號）重型機車失竊前並無裝置照後
      鏡，業經證人乙○○於本院審理時證述明確（見本院94年
      1 月19日筆錄），然該車體為警查獲時已裝有左方照後鏡
      ，且該左方照後鏡與丁○○所失竊之原車號ＩＵＫ—357
      號（引擎號碼ＧＹ6 Ｄ2 —187871號）重型機車上之右方
      照後鏡係同組配備等情，亦據被害人丁○○於警詢中、證
      人即查獲本案之警員謝秉源於本院審理時結證在卷（見本
      院93年9 月22日筆錄）；綜合上情，可知被告係先以被害
      人丁○○未取下之機車鑰匙竊取車號ＩＵＫ—357 號、引
      擎號碼ＧＹ6 Ｄ2 —187871號之重型機車，再持該鑰匙竊
      取鍾佳傑所有同為光陽廠牌之車號ＨＳＶ—496 號（引擎
      號碼ＳＡ25ＡＵ—102339號）重型機車，並將丁○○所有
      之ＩＵＫ—357 號車牌、左方照後鏡拆下，換裝於鍾佳傑
      所有之車體上甚明，否則豈會如此巧合被害人鍾佳傑與丁○○所失竊之物俱為被告所持有！故本案系爭重型機車2
      部均為被告所竊取，殆無疑義。其空言否認，顯不足取。
（三）此外，復有贓物認領保管單3 紙、車籍作業系統查詢認可
      資料2 紙、機車相片4 張等附卷可佐。綜上所述，本件事
      證明確，被告竊盜犯行堪以認定，應依法論科。
二、核被告丙○○所為，係犯刑法第320 條第1 項之竊盜罪。其
    先後3 次竊盜犯行，時間緊接，所犯係構成要件相同之罪名
    ，顯係基於概括犯意而為之，為連續犯，應依刑法第56條規
    定加重其刑。又被告有犯罪事實欄所載之科刑及執行紀錄，
    有台灣高等法院被告全國前案紀錄表1 份在卷可參，其於有
    期徒刑執行完畢後5 年內，再犯本件有期徒刑以上之罪，為
    累犯，應依刑法第47條規定，遞加重其刑。爰審酌被告素行
    不佳，正值壯年竟貪圖不勞而獲，且犯後飾詞狡辯，毫無悔
    意，惟所生損害非鉅、手段和平等一切情狀，併參酌公訴人
    具體求處有期徒刑2 年，尚嫌過重，爰量處如主文所示之刑
    ，以資警懲。
三、至移送併案（臺灣桃園地方法院檢察署93年度偵字第4215號
    ）意旨略以：丙○○於93年2 月23日15時許，在桃園縣桃園
    市○○路291 號，竊取戊○○所有之錢包1 個（內有現金新
    台幣2800元、信用卡6 張及現金卡5 張），得手後持現金卡
    在桃園市○○路208 號慶豐銀行所設立之自動提款機，盜領
    新台幣1000元等語。惟查：被告上開犯行之時間為93年2 月
    23日，與前揭有罪部分最後一次即92年5 月之犯行已相隔9
    月餘，被告顯非基於概括犯意而為之，故非連續犯，自與本
    件前揭有罪部分無裁判上一罪關係，本院無從併予審理，自
    應退回由檢察官另為處理，附此敘明。
據上論斷，應依刑事訴訟法第299 條第1 項前段，刑法第56條、
第320 條第1 項、第47條，罰金罰鍰提高標準條例第1 條前段，
判決如主文所示之刑。
本案經檢察官郭靜文到庭執行職務。
中　　華　　民　　國　　94　　年　　2 　　月　　2 　　日
                  刑事第二庭    審判長法　官 林 燦 都
                                      法　官 柳 章 峰
                                      法　官 黃 怡 玲
以上正本證明與原本無異。
如不服本件判決，得自收受送達之日起10日內，向本院提出上訴
（須附繕本）。                        書記官 陳 淑 華
中　　華　　民　　國　　94　　年　　2 　　月　　2 　　日
附錄論罪科刑法條
中華民國刑法第320條
 (普通竊盜罪、竊佔罪)
意圖為自己或第三人不法之所有，而竊取他人之動產者，為竊盜
罪，處5年以下有期徒刑、拘役或500元以下罰金。
意圖為自己或第三人不法之利益，而竊佔他人之不動產者，依前
項之規定處斷。
前2項之未遂犯罰之。
